【裁判字號】    99,竹小調,458
【裁判日期】    990901
【裁判案由】    損害賠償
【裁判全文】
臺灣新竹地方法院民事裁定           99年度竹小調字第458號
聲  請  人  乙○○
相  對  人  香港商雅虎國際資訊股份有限公司
法定代理人  丙○○
相  對  人  甲○○
上列當事人間請求損害賠償事件，本院裁定如下：
    主  文
本件移送臺灣桃園地方法院。
    理  由
一、按訴訟，由被告住所地之法院管轄；對於私法人或其他得為
    訴訟當事人之團體之訴訟，由其主事務所或主營業所所在地
    之法院管轄；因侵權行為涉訟者，得由行為地之法院管轄；
    共同訴訟之被告數人，其住所不在一法院管轄區域內者，各
    該住所地之法院俱有管轄權。但依第4條至前條規定有共同
    管轄法院者，由該法院管轄；訴訟之全部或一部，法院認為
    無管轄權者，依原告聲請或依職權以裁定移送其管轄法院，
    民事訴訟法第1條第1項前段、第2條第2項、第15條、第20條
    、第28條第1項分別定有明文。又上開規定，依民事訴訟法
    第405條第3項，於調解程序亦準用之。據此，共同訴訟之被
    告數人，其住所不在一法院管轄區域內者，各該住所在地之
    法院俱有管轄權。但依第4條至前條規定有共同管轄法院者
    ，由該法院管轄，民事訴訟法第20條定有明文，且適用本
    條本文之要件有：（一）須被告為2人以上；（二）須數被
    告之住所，不在同一法院管轄區域以內；（三）須無民事訴
    訟法第4條至第19條之共同之特別審判籍。申言之，倘有共
    同之特別審判籍，即不再適用各被告住所地法院均有管轄權
    之規定。（臺灣高等法院95年度抗字第1590號裁定要旨參照
    ）。
二、查聲請人本件起訴請求之金額為新台幣100,000元，依法應
    適用小額調解程序。又本件聲請人係以相對人甲○○幫助詐
    欺集團向聲請人詐欺取財，相對人香港商雅虎國際資訊股份
    有限公司則應對詐欺集團向聲請人詐欺取財行為負侵權行為
    責任，而認相對人2人應就詐欺集團向聲請人詐欺取財行為
    負共同侵權行為責任。然查，本件相對人甲○○之住所係在
    新竹縣湖口鄉○○路○段11巷2之2號，有相對人甲○○戶籍
    資料在卷可稽，相對人香港商雅虎國際資訊股份有限公司則
    係設在臺北市中正區○○○路○段100號12樓，顯然相對人2
    人之住所及主事務所並非同在本院管轄區域以內；又依聲請
    人主張係在桃園縣桃園市被詐欺集團詐騙，可知聲請人所主
    張之侵權行為地係在桃園縣桃園市，揆諸首揭規定，本件即
    應由臺灣桃園地方法院管轄，本院並無管轄權。茲聲請人向
    無管轄權之本院聲請調解（起訴視為調解之聲請），顯有違
    誤，爰依職權將本件移送於該管轄之臺灣桃園地方法院。
三、依民事訴訟法第28條第1項，裁定如主文。
中    華    民    國    99    年    9     月    1     日
                              臺灣新竹地方法院新竹簡易庭
                                  法  官  汪  銘  欽
以上正本係照原本作成。
如不服本裁定應於送達後十日內向本院提出抗告狀。
中    華    民    國    99    年    9     月    1     日
                                  書記官  嚴  翠  意

司法院資訊處製作；財團法人民間司法改革基金會備份。
